臺灣臺南地方法院刑事判決　　　　　　　　　　　　　九十一年度交訴字第九五號
　　公　訴　人　臺灣臺南地方法院檢察署檢察官
　　被　　　告　乙○○
右列被告因過失致死案件，經檢察官提起公訴（九十一年度偵字第九二八號），本院
判決如左：
    主  文
乙○○從事業務之人，因業務上之過失致人於死，處有期徒刑陸月，如易科罰金，以
參佰元折算壹日。
    事  實
一、乙○○曾因違反懲治盜匪條例案件，經法院判處有期徒刑十五年確定在案，入監
    執行後，於八十七年四月二十八日假釋出獄，現仍於保護管束期間。又其復係「
    北方冰廠」之送貨員，平日工作即是駕駛貨車運送冰品，乃從事駕駛業務之人。
    其於民國九十一年一月九日上午，駕駛車牌號碼ＴＫ—三二八二號自用小貨車，
    沿台南市○○路內側快車道，由西往東方向行駛，而於同日上午九時十五分許，
    途經該路二五九號前之行人穿越道時，理應注意汽車行駛時，駕駛人應注意車前
    狀況，並隨時採取必要之安全措施，且應注意汽車行近行人穿越道前，應減速慢
    行，遇有行人穿越時，無論有無交通警察指揮或號誌指示，均應暫停讓行人先行
    通過，又依當時天候晴朗、日間自然光線、路面乾燥無缺陷、道路上未有任何障
    礙物、視距復屬良好等情形以觀，客觀上亦無不能注意之情事，其竟疏未注意車
    前狀況，且見有行人穿越時，亦未暫停讓行人先行通過，即貿然通過該行人穿越
    道，以致其小貨車之右側後視鏡，撞及正由該行人穿越道，由北往南方向，徒步
    穿越該新興路之行人周延本，造成周延本倒地而受有頭部撞傷等傷害，後經送醫
    急救，延至同年月十二日下午三時許，仍因顱骨骨折及顱內出血，而傷重不治死
    亡。乙○○則於肇事後，犯罪未被有偵查權之公務員或機關發覺前，即向據報到
    場處理之台南市交通隊警員表明係肇事者而自首，並坦承犯行進而接受裁判。
二、案經周延本之子甲○○訴由台南市警察局第六分局報告暨臺灣臺南地方法院檢察
    署檢察官據報相驗後自動檢舉偵查起訴。
    理  由
一、右述犯罪事實，已據被告乙○○於警訊及偵審中坦白承認，核與被害人周延本之
    子甲○○於警訊時所指述之情節相符，並有道路交通事故調查報告表一紙、事故
    現場蒐證照片十張在卷可資佐證。又被害人周延本係因本件車禍，而傷重不治死
    亡，亦經臺灣臺南地方法院檢察署檢察官督同法醫師相驗明確，並製有相驗屍體
    證明書、驗斷書及勘驗筆錄各一份附卷可憑。
二、其次，汽車行駛時，駕駛人應注意車前狀況，並隨時採取必要之安全措施；又汽
    車行近行人穿越道前，應減速慢行，遇有行人穿越時，無論有無交通警察指揮或
    號誌指示，均應暫停讓行人先行通過，道路交通安全規則第九十四條第三項及第
    一百零三條分別定有明文。本件被告乙○○於上開時、地，駕車行經有行人通過
    之行人穿越道時，理應注意前述道路交通安全規則，而案發當時天候晴朗、日間
    自然光線、路面乾燥無缺陷、道路上未有任何障礙物、視距復屬良好等情，亦有
    上開道路交通事故調查報告表載明可考，據此判斷，客觀上亦無不能注意之情事
    ，其竟疏於注意車前狀況，且見行人穿越道有行人穿越時，亦未暫停讓行人先行
    通過，即貿然通過該行人穿越道，以致其小貨車之右後視鏡，撞及正由該行人穿
    越道，由北往南方向徒步穿越該新興路之被害人周延本，並造成被害人死亡之結
    果，是被告之上述駕駛行為，自有過失。
三、末查，本件被害人周延本係因此次車禍，而傷重不治死亡，是被告乙○○之過失
    駕駛行為，與被害人之死亡結果間，具有相當因果關係，亦無疑義。從而，本件
    事證已甚明確，被告之過失致人於死犯行，應可認定。
四、查被告乙○○係「北方冰廠」之送貨員，平日工作即是駕駛貨車運送冰品，乃從
    事駕駛業務之人。其於前述時、地，駕駛小貨車肇事並致被害人周延本死亡，核
    其所為係犯刑法第二百七十六條第二項之業務過失致死罪。又本件被告係駕車行
    經行人穿越道肇事致被害人死亡，乃屬汽車駕駛人，行經行人穿越道不依規定讓
    行人優先通行，因而致人死亡，依法應負刑事責任者，故需依照道路交通管理處
    罰條例第八十六條第一項之規定，加重其刑。另被告於肇事後，犯罪未被有偵查
    權之公務員或機關發覺前，即向據報到場處理之台南市交通隊警員表明其係肇事
    車輛之駕駛人，而自首並坦承犯行，進而接受裁判，此有卷附之警訊筆錄及電話
    通話記錄單載明可考，是應依刑法第六十二條前段自首之規定，減輕其刑。至其
    前開犯行，刑有加重及減輕，則應依刑法第七十一條第一項之規定，先加後減。
五、本院審酌被告乙○○之生活狀況、智識程度與本件犯罪所生之危險、損害，及如
    前所述，被告疏於注意車前狀況，且見行人穿越道有行人穿越時，亦未暫停讓行
    人先行通過等駕駛行為，應係本件車禍之肇事原因，其過失程度，經核並非輕微
    ，又其曾因違反懲治盜匪條例案件，經法院判處有期徒刑十五年確定在案，入監
    執行後，於八十七年四月二十八日假釋出獄，現仍於保護管束期間，有臺灣高等
    法院被告全國前案紀錄表及刑案資料查註紀錄表各一份在卷可按，其竟不思警惕
    ，再度犯罪，顯見其品行亦屬非佳，然被告肇事後隨即與被害人家屬，就民事損
    害賠償事宜達成和解，此有九十一年二月五日和解書一紙存卷可佐，又其犯罪後
    ，業已坦白承認，態度尚稱良好等一切情狀，量處如主文所示之刑，並諭知易科
    罰金之折算標準。
據上論斷，應依刑事訴訟法第二百九十九條第一項前段，刑法第二百七十六條第二項
、第六十二條前段、第四十一條第一項前段，道路交通管理處罰條例第八十六條第一
項，罰金罰鍰提高標準條例第一條前段、第二條，判決如主文。
中    華    民    國      九十一      年      五        月      十七    日
                              臺灣臺南地方法院交通法庭
                                  法  官    陳  志  成
右正本證明與原本無異
如不服本判決應於送達後十日內向本院提出上訴狀
                                  書記官    彭  建  山
中    華    民    國      九十一      年      五        月      十七    日
附錄本案論罪科刑法條全文：
刑法第二百七十六條（過失致死罪）
因過失致人於死者，處二年以下有期徒刑、拘役或二千元以下罰金。
從事業務之人，因業務上之過失犯前項之罪者，處五年以下有期徒刑或拘役，得併科
三千元以下罰金。
